【裁判字號】    94,訴緝,34
【裁判日期】    950209
【裁判案由】    違反毒品危害防制條例
【裁判全文】
臺灣嘉義地方法院刑事判決              94年度訴緝字第34號
公  訴  人  臺灣嘉義地方法院檢察署檢察官
被      告  甲○○
指定辯護人  本院公設辯護人  乙○○
上列被告因違反毒品危害防制條例案件，經檢察官提起公訴（94
年度毒偵字第514號），本院裁定由受命法官獨任進行簡式審判
程序，依協商程序而為判決如下：
    主  文
甲○○連續施用第一級毒品，累犯，處有期徒刑玖月；又連續施
用第二級毒品，累犯，處有期徒刑陸月。應執行有期徒刑壹年壹
月。
    事  實
一、甲○○前於民國90年間因施用毒品案件，經本院90年度毒聲
    字第595號裁定送往勒戒處所觀察、勒戒後，認無繼續施用
    毒品傾向，經臺灣嘉義地方法院檢察署檢察官於90年10月22
    日以90年度毒偵字第608號不起訴處分確定。又於91年間因
    毀損案件，經本院以91年度易字第272號判處有期徒刑3月確
    定，於91年11月27日易科罰金執行完畢。猶不知警惕，於前
    開觀察、勒戒執行完畢釋放後5年內，復基於施用第1級毒品
    海洛因之概括犯意，及施用第2級毒品安非他命之概括犯意
    ，自93年5月中旬起至95年1月5日止，在其位於嘉義縣民雄
    鄉興中村江厝仔13號住處多次施用第1、2級毒品，嗣於95年
    1 月8日經警查獲。
二、案經嘉義縣警察局民雄分局報告臺灣嘉義地方法院檢察署檢
    察官偵查起訴。
    理  由
一、本件被告甲○○所涉犯者為毒品危害防制條例第10條第1項
    、第2項法定刑分別為「6月以上5年以下有期徒刑」、「3年
    以下有期徒刑」之施用第1級、第2級毒品罪，非死刑、無期
    徒刑、最輕本刑為3年以上有期徒刑之罪或高等法院管轄第
    一審案件。本院行準備程序中，被告就被訴事實為有罪之陳
    述，經告知被告簡式審判程序之旨，並聽取檢察官及被告之
    意見後，本院依刑事訴訟法第273條之1第1項裁定由受命法
    官獨任進行簡式審判程序。因此，本件簡式審判程序之證據
    調查依刑事訴訟法第273條之2規定不受同法第159條第1項、
    第161條之2、第161條之3、第163條之1及第164條至第170條
    規定之限制。此外，本件於本院裁定進行簡式審判程序後，
    檢察官請求就被告願受科刑之範圍於審判外進行協議，經本
    院同意且指定本院公設辯護人協助進行協商，當事人雙方就
    「被告連續施用第1級毒品，處有期徒刑9月；連續施用第2
    級毒品，處有期徒刑6月。應執行有期徒刑1年1月」之科刑
    範圍達成合意且被告認罪，而由檢察官聲請本院改依協商程
    序而為判決，核先敘明。
二、訊據被告對於上揭事實自白不諱，且被告之尿液經採集送驗
    結果，呈嗎啡及甲基安非他命陽性反應，有嘉義縣衛生局煙
    毒尿液檢驗單、代號與真實姓名對照表各乙份附於警卷可查
    ，是被告自白核與事實相符，應堪採信。又被告前因施用毒
    品案件，經本院裁定送往勒戒處所觀察、勒戒後，認無繼續
    施用毒品之傾向，經臺灣嘉義地方法院檢察署檢察官以90年
    度毒偵字第608號為不起訴處分確定等情，有卷附臺灣高等
    法院被告全國前案紀錄表可按，是本件事證明確，被告於觀
    察、勒戒執行完畢釋放後5年內，再犯毒品危害防制條例第
    10條第1項、第2項之犯行，洵堪認定。
三、核被告所為，係分別違犯毒品危害防制條例第10 條第1項之
    施用第1級毒品罪及同條第2項之施用第2級毒品罪。其施用
    第1、2級毒品前、後持有第1、2級毒品之低度行為，為施用
    之高度行為所吸收，均不另論罪。又被告先後施用第1級毒
    品，及先後施用第2級毒品犯行，均時間緊接、所犯構成要
    件相同，顯均係基於概括犯意反覆為之，均為連續犯，應依
    刑法第56條之規定各以一罪論，並各加重其刑。被告所犯前
    開2罪，犯意各別，犯罪構成要件互異，應分論併罰。且查
    被告於91年間因毀損案件，經本院以91年度易字第272號判
    處有期徒刑3月確定，於91年11月27日易科罰金執行完畢，
    有卷附臺灣高等法院被告全國前案紀錄表可按，其受有期徒
    刑之執行完畢，5年以內再犯本件有期徒刑以上之罪，為累
    犯，應依刑法第47條規定，加重其刑，並遞加重之。本件檢
    察官雖僅就被告自93年9月間某日起至94年1月23日凌晨1時
    許施用第1、2級毒品之犯行提起公訴，惟其餘犯行與公訴人
    已起訴且經本院論罪部分，有連續犯裁判上一罪之關係，依
    刑事訴訟法第267條規定，自為起訴效力所及，本院應併予
    審理，附此敘明。爰審酌被告前經觀察、勒戒，獲不起訴處
    分後，仍不知警悟，非法施用足以導致精神障礙及生命危險
    之毒品，危害身心甚鉅，及事後坦認犯罪，態度尚稱良好等
    一切情狀，不經言詞辯論，即於協商合意範圍內判處如主文
    所示之刑，並定其應執行之刑。
四、依刑事訴訟法第455條之10規定，本件除有同法第455條之4
    第1項第1款「有前條第2項（刑事訴訟法第455條之3第2項）
    之撤銷合意或撤回協商聲請者」、第2款「被告協商之意思
    非出於自由意志者」、第4款「被告所犯之罪非第455條之2
    第1項所定得以聲請協商判決者」、第6款「被告有其他較重
    之裁判上一罪之犯罪事實者」、第7款「法院認應諭知免刑
    或免訴、不受理者」所定情形之一，或協商判決違反同條第
    2項「法院為協商判決所科之刑，以宣告緩刑、2年以下有期
    徒刑、拘役或罰金為限」之規定者，不得上訴。如有刑事訴
    訟法第455條之10所定得提起上訴之情事，且不服本判決，
    應於判決送達之日起10日內，向本院提出上訴狀。
據上論斷，應依刑事訴訟法第273條之1第1項、第455條之2第1項
、第455條之4第2項、第455條之8、第454條，毒品危害防制條例
第10條第1項、第2項，刑法第11條前段、第56條、第47條，判決
如主文。
中    華    民    國    95    年    2     月    9     日
                  刑事第一庭    法  官  鄧晴馨
上列正本證明與原本無異。
如不服本判決，應於判決送達後10日內向本院提出上訴狀（應附
繕本）。
中    華    民    國    95    年    2     月    9     日
                                書記官  陳慶時


司法院資訊處製作；財團法人民間司法改革基金會備份。
